臺灣高等法院刑事裁定
111年度抗字第775號
抗  告  人  
即  受刑人  陳永忠



上列抗告人因檢察官聲請定其應執行刑案件，不服臺灣新北地方
法院中華民國111年4月6日裁定（111年度聲字第691號），提起
抗告，本院裁定如下：
    主  文
抗告駁回。                                             
    理  由
一、原裁定意旨略以：抗告人即受刑人陳永忠因違反藥事法等案
    件，經法院判處如附表所示之刑確定在案（「犯罪日期」部
    分，附表編號7更正為「106年11月1日至6日間之某時」），
    其中固有得易科罰金與不得易科罰金之罪，惟受刑人就前開
    數罪請求檢察官聲請合併定其應執行刑，有其出具之定刑聲
    請切結書可憑，檢察官聲請定其應執行之刑，經審核認聲請
    為正當，爰定其應執行有期徒刑8年2月。
二、抗告意旨略以：原裁定定應執行刑有期徒刑8年2月，較附表
    各罪曾定應執行刑之總和，僅減少4月，受刑人所犯數罪時
    間緊密，責任非難重複之程度高，並有悔意，自願放棄易科
    罰金機會，所生危害以自戕身心健康為主，對於他人生命、
    財產等法益無實質上侵害，應著重矯治教化而非科以重刑，
    請求酌定更低之應執行刑，給予受刑人重返社會之可能。
三、法律適用說明：
（一）按裁判確定前犯數罪者，併合處罰之。但得易科罰金之罪
      與不得易科罰金之罪、得易服社會勞動之罪與不得易科罰
      金之罪、得易服社會勞動之罪與不得易服社會勞動之罪，
      不在此限。前項但書情形，受刑人請求檢察官聲請定應執
      行刑者，依第51條規定定之；數罪併罰，有二裁判以上者
      ，依刑法第51條之規定，定其應執行之刑；數罪併罰，分
      別宣告其罪之刑，宣告多數有期徒刑者，於各刑中之最長
      期以上，各刑合併之刑期以下，定其刑期，但不得逾30年
      ，刑法第50條第1項第1款、第3款、第4款、第2項、第53
      條、第51條第5款分別定有明文。
（二）復按法律上屬於自由裁量事項，尚非概無法律性之拘束，
      在法律上有其外部界限及內部界限。前者法律之具體規定
      ，使法院得以具體選擇為適當裁判，此為自由裁量之外部
      界限；後者法院為自由裁量時，應考量法律之目的，法律
      秩序之理念所在，此為自由裁量之內部界限。法院為裁判
      時，兩者均不得有所踰越。在數罪併罰而有二裁判以上，
      應定其應執行刑之案件，法院所為刑之酌定，固屬自由裁
      量事項，然對於法律之內、外部界限，仍均應受其拘束（
      最高法院92年度台非字第187號判決意旨參照）。法院定
      執行刑時，茍無違法律之內、外部界限，其應酌量減輕之
      幅度為何，實乃裁量權合法行使之範疇，自不得遽指違法
      （最高法院102年度台抗字第932號裁定意旨參照）。
四、經查：
（一）受刑人犯如附表所示10罪，前經法院判決如附表所示之刑
      並確定在案，有各該判決及本院被告前案紀錄表可稽。茲
      檢察官向原審法院聲請定其應執行刑，經原審審核認聲請
      為正當，依刑法第51條第5款規定，定其附表所示之刑應
      執行刑為有期徒刑8年2月，經核係在各宣告刑中之最長期
      有期徒刑5年8月以上，各刑合併之刑期有期徒刑9年8月以
      下，且未重於曾定應執行有期徒刑之總和（8年6月）。
（二）原審既已敘明「審酌受刑人所犯各罪，附表編號1至8、10
      均係違反毒品危害防制條例，編號9則係違反藥事法，考
      量各罪間罪質之異同、各次犯行間隔期間所顯示之法敵對
      意識，佐以其動機、情節及行為次數等情狀後整體評價其
      應受矯治之程度，兼衡責罰相當與刑罰經濟之原則，復參
      酌其於本件定執行刑請求從輕量刑之意見，依法定其應執
      行之刑」，且所量處之刑在刑法第51條第5款所定範圍內
      ，自形式上觀察，並未逾越法律外部性界限及定執行刑之
      目的，亦無違反比例原則、公平原則、法律秩序之理念及
      法律之規範目的等內部性界限，尚無從認原裁定有何違法
      或不當之處。而附表所定執行刑之範圍既在「有期徒刑5
      年8月至8年6月」間，原審量處應執行刑為有期徒刑8年2
      月，要屬法院裁量職權之適法行使，核無不當。況附表編
      號1至8曾定應執行刑而獲有減少有期徒刑1年2月之利益，
      原審就附表所示數罪，於本件定執行刑時再予酌減4月，
      已屬優惠。抗告意旨指摘原裁定所定之刑期過重而請求重
      新定其應執行刑云云，其抗告為無理由，應予駁回。
據上論斷，應依刑事訴訟法第412條，裁定如主文。
中　　華　　民　　國　　111 　年　　5 　　月　　30　　日
                  刑事第二十五庭審判長法  官 邱滋杉
                                      法  官 黃翰義
                                      法  官 邱瓊瑩
以上正本證明與原本無異。
如不服本裁定，應於收受送達後五日內向本院提出再抗告狀。
                                      書記官 桑子樑
中　　華　　民　　國　　111 　年　　5 　　月　　30　　日